臺灣桃園地方法院民事裁定　　　　　　　96年度小上字第28號
上　訴　人　甲　○
被　上訴人　江山萬里社區管理委員會
法定代理人　乙○○
上列當事人間給付管理費事件，上訴人對於民國96年2 月13日本
院中壢簡易庭96年度壢小字第150 號第一審小額民事判決提起上
訴，本院裁定如下：
    主  文
上訴駁回。
第二審訴訟費用新臺幣壹仟伍佰元由上訴人負擔。
    理  由
一、按對於小額程序之第一審裁判之上訴或抗告，非以其違背法
    令為理由，不得為之，民事訴訟法第436 條之24第2 項定有
    明文。而所謂違背法令，依同法第436 條之32準用同法第46
    8 條、第469 條第1 款至第5 款規定，係指判決不適用法規
    或適用不當者，以及(一)判決法院之組織不合法，(二)依法律或
    裁判應迴避之法官參與裁判者，(三)法院於權限之有無辨別不
    當或違背專屬管轄之規定者，(四)當事人於訴訟未經合法代理
    者，(五)違背言詞辯論公開之規定者而言。次依民事訴訟法第
    436 條之25規定，小額程序之「上訴狀內應記載上訴理由，
    表明下列各款事項：(一)原判決所違背之法令及其具體內容。
    (二)依訴訟資料可認為原判決有違背法令之具體事實。」，即
    上訴人於上訴狀或理由書內應有具體之指摘，並揭示該法規
    之條項或內容，若係成文法以外之法則，應揭示該法則之旨
    趣，倘為司法院之解釋或最高法院之判例，則應揭示該判解
    之字號或其內容，如上訴狀或理由書未依此項方法表明者，
    即難認為已對原判決違背法令有具體之指摘，其上訴自難認
    為合法。而依同法第436 條之32第2 項準用同法第471 條第
    1 項規定，如上訴狀內未表明上訴理由，上訴人復未於提起
    上訴後20日內提出理由書者，無庸命其補正，由原第二審法
    院以裁定駁回之。
二、查本件上訴人對於原審判決在民國96年3 月9 日遞狀提起上
    訴狀，而其聲請上訴狀內僅稱：被上訴人請求積欠之管理費
    共計新台幣（下同）78,890元，自民國87年7 月起算，迄今
    已逾8 年。依民第126 條規定：「利息、紅利、租金、贍養
    費、退職金及其他一年或不及一年之定期給付債權，其各期
    給付請求權，因五年間不行使而消滅」。被上訴人請求超過
    5 年之管理費部分，業已時效消滅為無理由云云，就此時效
    抗辯，上訴人於原審並未主張，而於上訴審始提出，依民事
    訴訟法第436 之28條規定，當事人不得於第二審程序提出新
    攻擊或防禦方法，故上訴人不得再以已逾5 年時效部分不得
    請求為抗辯；此外，上訴人並未具體指摘原審判決有何違背
    法令之處，是其上訴與法不合；且上訴人於提起上訴後20日
    內並未另具狀補充上訴理由，依民事訴訟法第436 條之32第
    2 項準用同法第471 條第1 項，本院復毋庸命其補正，其上
    訴自應予駁回。末以，依同法第43 6條之32第1 項準用第43
    6 條之19規定，併予確定
    本件訴訟費用額如主文第2 項所示。
三、依民事訴訟法第436 條之32第1 項、第2 項、第436 條之19
    、第444 條第1 項前段、第95條、第78條，裁定如主文。
中　　華　　民　　國　　96　　年　　4 　　月　　17　　日
                  民事第三庭  審判長法　官　潘進柳
                                    法　官　陳永來
                                    法　官　張益銘
以上正本係照原本作成。
不得抗告。
中　　華　　民　　國　　96　　年　　4 　　月　　17　　日
                                    書記官　陳鳳怡
